【裁判字號】    98,台抗,587
【裁判日期】    980724
【裁判案由】    請求損害賠償強制執行聲明異議
【裁判全文】
最高法院民事裁定              九十八年度台抗字第五八七號
再 抗告 人  甲○○
代  理  人  黃順天律師
上列再抗告人因與相對人乙○○間請求損害賠償強制執行事件，
聲明異議，對於中華民國九十八年五月二十六日台灣高等法院高
雄分院裁定（九十八年度抗字第一三八號），提起再抗告，本院
裁定如下：
    主  文
再抗告駁回。
再抗告程序費用由再抗告人負擔。
    理  由
按對於抗告法院所為抗告有無理由之裁定再為抗告，僅得以其適
用法規顯有錯誤為理由，此觀民國九十八年一月二十一日修正施
行之民事訴訟法第四百八十六條第四項規定自明。此項規定，依
強制執行法第三十條之一，於強制執行程序準用之。所謂適用法
規顯有錯誤，係指原裁定就其取捨證據所確定之事實，適用法規
顯有錯誤而言。不包括判決不備理由、理由矛盾或漏未斟酌證據
及認定事實錯誤之情形在內。本件相對人以台灣高等法院高雄分
院九十三年度上字第九十六號民事確定判決為執行名義，向台灣
高雄地方法院（下稱高雄地院）聲請強制執行，請求命再抗告人
依上開確定判決主文所示，將該判決附表（一）「乙○○先生公
開道歉文」以四分之一版面（不限字體）刊登於中國時報、聯合
報、自由時報及民眾日報之全國版頭版各一日，逾期不履行，即
以債務人之費用，命第三人代為履行。高雄地院以其聲請合法，
准予強制執行。再抗告人對之聲明異議，高雄地院以其異議為無
理由，裁定予以駁回。再抗告人不服，提起抗告，原法院以：經
函詢聯合報、自由時報、民眾日報及中國時報，據覆上開附表（
一）之內容可以刊登，並說明刊登規格及計價方式依序如下：「
聯合報：『本報頭版四分之一版面，如未註明尺寸，一般習慣是
以全開版面大小來認定，即為全開版面四十全之四分之一，通稱
十全（寬35.7CM×高24.8CM），本報頭版全十因不屬常態版面，
故在版面價格表上無表定價格，但可配合客戶需求機動開版，其
刊登一日全國版（需刊登1＋2版）雙版價格為新台幣（下同）一
百十二萬五千元（未稅）』；自由時報：『本報規劃的四分之一
版型為：橫五批版型（高12CM×寬35CM）、全國版頭版（A、B均
刊登），一日刊價為一百二十萬元整。』；民眾日報：『四分之
一版面，因未言明任何版的四分之一，故以全開版面大小而認定
，即為四十全 (高52CM×69CM不含中縫），而全開版面之四分之
一規格為十全（寬34.5CM×高25CM），因需刊登於全國版頭版，
故該十全版位僅可落於A1頭版，依上述十全版位，全國版一日價
位（A、B版均刊登）為二十八萬六千元。』；中國時報：『本報
廣告版面規格如下：全版（52CM×34.5CM）、全十（25CM×34.5
CM）、半十（25CM×17.2 CM）、全三（7.5CM×34.5CM），全國
版頭版無四分之一（半十）規格，全國版頭版版面規格為全十，
一日刊登價為一百萬元。』」，足見上開民事確定判決所命再抗
告人刊登道歉啟事之給付內容係屬可能、確定、適法，而得為有
效執行之執行名義。縱認中國時報函覆該報全國版頭版並無半十
規格，惟參考其餘三家報社之全國版頭版四分之一版面規格，亦
可認定以全十規格刊登應為可能且適於執行。又依相對人於九十
七年十月二十八日提出民事補呈狀所附中國時報之回函內容謂：
「如客戶有特殊規格之刊登需求，仍可與其廣告部業務直接聯繫
刊登事由」，且自中國時報頭版廣告之可開版面規格暨計費表格
中可知亦得以全國雙版半十（四分之一），計價五十萬元之方式
刊登，足見再抗告人若刊登道歉啟事於中國時報全國版頭版四分
之一，亦屬可能而適於執行等詞，爰維持高雄地院之裁定，駁回
再抗告人之抗告，經核並無適用法規顯有錯誤之情形。再抗告人
以上開四家報社對頭版之定義，有四十全、二十全及十全等三種
不同尺寸之版面認定，價格亦異，影響再抗告人權益甚大等事實
上之爭執，主張執行名義不適於執行，據以提起再抗告，不合民
事訴訟法第四百八十六條第四項規定之要件，依首揭說明，本件
再抗告難謂為合法。
據上論結，本件再抗告為不合法，依強制執行法第三十條之一，
民事訴訟法第四百九十五條之一第二項、第四百八十一條、第四
百四十四條第一項本文、第九十五條、第七十八條，裁定如主文
。
中    華    民    國  九十八  年    七    月  二十四  日
                      最高法院民事第二庭
                          審判長法官  吳  正  一
                                法官  陳  淑  敏
                                法官  阮  富  枝
                                法官  陳  國  禎
                                法官  陳  重  瑜
      本件正本證明與原本無異
                                      書  記  官
中    華    民    國  九十八  年    八    月    十    日
                                                Ａ


司法院資訊處製作；財團法人民間司法改革基金會備份。
